臺灣苗栗地方法院民事簡易判決 
110年度苗簡字第416號
原      告  丁立宏  


訴訟代理人  繆璁律師  
被      告  黃怡嘉  


上列當事人間請求侵權行為損害賠償事件，原告提起附帶民事訴
訟，經本院刑事庭移送前來（109年度簡附民字第75號），本院
於民國110年11月18日言詞辯論終結，判決如下：
    主      文
一、被告應給付原告新臺幣（下同）20,950元，及自民國109年1
    2月31日起至清償日止，按週年利率5%計算之利息。
二、原告其餘之訴駁回。
三、本判決原告勝訴部分得假執行。但被告如以20,950元為原告
    預供擔保後，得免為假執行。
四、原告其餘假執行之聲請駁回。
    事實及理由
一、原告主張：兩造原為同事，原告因細故於109 年6 月10日上
    午11時44分許，在前所任職位於苗栗縣○○鎮○○路0 段00號飛
    鷹地產竹南店內，持預藏之棒球棒毆打被告背部及頭部，被
    告不甘挨打，亦出手拉扯原告頭髮及身體，原告因此受有頭
    部、右手背及右側前胸壁挫傷等傷害。原告並為此受有為恭
    醫院醫療費用650元、就診來回交通費用800元，且原告長期
    受被告職場霸凌、欺壓，以致於情緒上失控而出手，並於本
    事件後經診斷為有精神上狀況，是原告另受有佑安診所就診
    之醫療費用1,200元、計程車車資4,800元損害，並影響正常
    工作達1個月，而受有1個月工作業績奬金125,000元之損害
    。又因雙方交友圈交集甚多，被告上開行為影響原告之身心
    及職場工作，對原告造成嚴重之精神上損害，慰撫金以373,
    550元計，爰依民法第184條第1項、第195條規定請求被告賠
    償合計506,000元等語。並聲明：
　　㈠被告應給付原告506,000 元，及自刑事附帶民事起訴狀繕
      本送達翌日起至清償日止，按週年利率5%計算之利息。
　　㈡願供擔保，請准宣告假執行。
二、被告則以：原告在本事件前，自104年起即有失眠、焦慮情
    形，其診斷出之泛性焦慮症，需長達半年才會有此症狀，故
    其上述症狀與本傷害事件顯然無關，其因上述症狀就診佑安
    診所之醫療費用、交通費用，均不必要；而且來回佑安診所
    之車資只需要300元。又原告隨即至新公司任職，頻繁在臉
    書上貼文，並無不能工作之情形，而且薪資僅能以最低勞保
    投保薪資計算。末原告請求之慰撫金過高等語，資為抗辯。
    並聲明：
　　㈠原告之訴駁回；
    ㈡如受不利判決，願預供擔保，請准宣告免為假執行。
三、本院為行集中審理協同兩造整理及協議簡化爭點如下：
　　㈠兩造不爭執事項
　　　⒈兩造原為同事，原告因細故於109 年6 月10日上午11時4
        4分許，在前所任職位於苗栗縣○○鎮○○路0 段00號飛鷹
        地產竹南店內，持預藏之棒球棒毆打被告背部及頭部，
        被告不甘挨打，亦出手拉扯原告頭髮及身體，原告因此
        受有頭部、右手背及右側前胸壁挫傷等傷害( 見本院卷
        第17-23 頁) 。
　　　⒉兩造同意下列損害賠償項目之金額計算及計算標準：
　　　　⑴為恭醫院醫療費用650元(見本院卷第125頁)。
　　　　⑵就診來回交通費用300元(見本院卷第207頁)。
　　　⒊原告高中畢業，擔任房仲店長，年收入150 萬元；被告
        大學畢業，現無工作、收入( 見本院卷第119 頁) 。
　　㈡兩造爭執事項
　　　⒈原告之泛性焦慮症，是否與被告之傷害行為具相當因果
        關係？其因此支出之醫療費用1,000 元、就診交通費用
        4,800 元，是否必要？
　　　⒉原告是否受有不能工作之損失？不能工作之期間多久？
        薪資以多少計？
　　　⒊原告請求之慰撫金，以若干為適當？  
四、本院之判斷
　　㈠經查，兩造原為同事，原告因細故於109 年6 月10日上午1
      1時44分許，在前所任職位於苗栗縣○○鎮○○路0 段00號飛
      鷹地產竹南店內，持預藏之棒球棒毆打被告背部及頭部，
      被告不甘挨打，亦出手拉扯原告頭髮及身體，原告因此受
      有頭部、右手背及右側前胸壁挫傷等傷害等情，業據本院
      調取109年度苗簡字第1163號刑事全卷核閱無誤，而被告
      因本件涉犯之故意傷害罪行，業經本院判決處拘役5日確
      定，亦有上開刑事判決在卷可稽（見本院卷17-23頁），
      為兩造所不爭執，堪以認定。
　　㈡按因故意或過失，不法侵害他人之權利者，負損害賠償責
      任，民法第184 條第1 項前段定有明文。又互毆係互有故
      意傷害他方，不生過失問題，仍應負全部賠償責任（最高
      法院71年度台上字第1179號判決意旨參照）。本件被告於
      上揭時地與原告發生爭端，出手拉扯原告頭髮及身體，原
      告因此受有頭部、右手背及右側前胸壁挫傷等傷害，自構
      成侵權行為，故原告依侵權行為之規定請求被告賠償其所
      受損害，於法有據。
　　㈢次按不法侵害他人之身體或健康者，對於被害人因此喪失
      或減少勞動能力或增加生活上之需要時，應負損害賠償責
      任；不法侵害他人之身體、健康者，被害人雖非財產上之
      損害，亦得請求賠償相當之金額。民法第193 條第1 項、
      第195 條第1 項前段亦有規定。茲就兩造爭執之損害賠償
      項目及金額析述如下：
　　　⒈關於爭點⒈原告之泛性焦慮症，是否與被告之傷害行為具
        相當因果關係？其因此支出之醫療費用1,000 元、就診
        交通費用4,800 元，是否必要？
　　　　⑴經查，原告於109年6月22日、7月20日、8月20日、10
          月20日、11月19日、12月21日就診佑安診所，經診斷
          為泛性焦慮症乙節，固據原告提出診斷證明書5份為
          證(見本院卷第127-135頁)。惟查，當日原告先以球
          棒攻擊被告，被告遭反擊後徒手拉扯造成原告受有頭
          部、右手背及右側前胸壁挫傷，依此衝突情境及常情
          ，難認此單一、突發事件所造成之輕外傷，即足以引
          發原告之泛性焦慮症。再依就原告最早就診之為恭紀
          念醫院，亦於110年10月28日函覆：原告之焦慮症狀
          未於本院治療，無法評估此次外傷是否有關(見本院
          卷第139頁)，亦無法認為原告之上述症狀，是被告本
          次傷害行為導致。復依被告所提原告於104、107、10
          8間於臉書上之貼文(見本院卷第151-157、159-167、
          171頁)，可知原告於本傷害事件前，即有長期失眠問
          題，更無法確知原告所確診之泛性焦慮症是先前其他
          工作、生活壓力或人際關係所造成，還是被告本次傷
          害行為所造成。
　　　　⑵原告雖再提出其與被告之LINE對話內容(見附民卷第23
          頁)、被告、原告於臉書上之貼文(見附民卷第27-31
          頁、本院卷第211頁、第151-201頁)等件，主張原告
          遭被告長期職場壓迫、言語奚落，再加上本事件造成
          原告身心受影響云云。惟上述貼文或對話均是本事件
          之前或之後言論行為，被告之言行舉止是否成立侵權
          行為侵害到原告之身體、名譽權利，造成精神痛苦，
          核屬另事，無法佐認被告本次傷害行為與原告現有之
          泛性焦慮症有相當因果關係。
　　　　⑶此外，原告未再舉證以實其說。綜上，原告之泛性焦
          慮症，與被告之傷害行為不具相當因果關係，其因此
          請求佑安診所所支出之醫療費用1,000 元、就診交通
          費用4,800 元，均無理由。
　　　⒉關於爭點⒉原告是否受有不能工作之損失？不能工作之期
        間多久？薪資以多少計？
　　　  經查，原告所受頭部、右手背及右側前胸壁挫傷，應屬
        輕傷，核無影響工作之情，此亦為前揭為恭紀念醫院11
        0年10月28日函所肯認。至於原告主張因泛性焦慮症影
        響正常工作，因原告未能舉證症狀是被告傷害行為所致
        ，亦無由請求被告賠償不能工作之損失。故原告依民法
        第193條第1項規定請求被告賠償1個月之業績奬金125,0
        00元，亦無理由。
　　　⒊關於爭點⒊原告請求之慰撫金，以若干為適當？ 
　　　  按精神慰撫金之酌定，除被害人所受之傷害程度外，尚
        應審酌兩造之身分地位與經濟狀況、教育程度、加害程
        度等節以定之。兩造為同事，因爭端嫌隙，被告不甘受
        原告以球棒毆打後，亦出手拉扯原告頭髮及身體，原告
        因此受有頭部、右手背及右側前胸壁挫傷等傷害，堪認
        原告精神上受有痛苦，惟因其傷勢甚輕，難認精神痛苦
        極鉅。至於原告主張之泛性焦慮症，依卷內資料無法認
        定是被告傷害行為所造成，業如前述，不在本件慰撫金
        審酌之列。而原告高中畢業，擔任房仲店長，年收入15
        0 萬元，108、109年所得為800,280元、1,418,876元，
        名下有汽車1部；被告大學畢業，原在房仲業工作，現
        無工作收入，108年、109年所得為836,804元、1,365,7
        25元，名下有房屋、土地各1筆、汽車1部等節，為兩造
        所不爭執，並有本院調取之兩造稅務電子閘門財產所得
        調件明細表（見本院卷附之密封袋）在卷足參。本院審
        酌前述兩造之身分地位、經濟狀況及原告傷勢、兩造衝
        突起因、被告之歸責程度等一切情狀，認原告請求賠償
        慰撫金373,550元，尚嫌過高，應認以20,000元為允當
        。
五、綜上所述，原告因被告之傷害行為，受有為恭醫院醫療費用
    650元、就診交通費用300元、精神慰撫金20,000元，合計得
    請求20,950元。從而，原告依民法第184條第1項前段、第19
    5條規定，請求被告給付20,950元，及自刑事附帶民事起訴
    狀繕本送達翌日即109年12月31日起至清償日止，按週年利
    率5%計算之利息，為有理由，應予准許，逾此範圍之請求，
    則無理由，應予駁回。
六、本件原告勝訴部分係依民事訴訟法第427 條第1 項規定適用
    簡易程序之訴訟，所為被告敗訴之判決，依同法第389條第1
     項第3 款規定，本院應依職權宣告假執行。原告陳明願供
    擔保聲請宣告假執行，然其聲請僅係促使法院為職權之發動
    ，爰不為假執行擔保金之諭知。至原告敗訴部分，假執行之
    聲請已失所依附，即應駁回之。另被告陳明願供擔保聲請宣
    告免為假執行，合於法律規定，爰酌定相當之擔保金額宣告
    之。
七、本件事證已臻明確，兩造其餘攻擊防禦方法及所提證據經審
    酌後，於判決結果不生影響，爰不另一一論駁，附此敘明。
八、本件係刑事附帶民事訴訟，經刑事庭裁定移送民事庭審理事
    件，依刑事訴訟法第504 條第2 項規定，免納裁判費，亦無
    其他訴訟費用支出，故無諭知訴訟費用負擔及確定訴訟費用
    額之必要。
中　　華　　民　　國　　110 　年　　11　　月　　30　　日
                  苗栗簡易庭  法  官  張新楣
以上正本係照原本作成。 
如對本判決上訴，須於判決送達後20日內向本院提出上訴狀（須
附繕本）。如委任律師提起上訴者，應一併繳納上訴審裁判費。
                              書記官　劉立晨
中　　華　　民　　國　　110 　年　　11　　月　　30　　日